# 会计利润与所得税费用调整过程不可抵扣的成本、费用和损失的影响可以填列负数吗

提问人：1111222222 时间：2020-07-04 11:33:09
请教，有纳税调减的也计入 不可抵扣的成本、费用和损失的影响吗，以负数填列？

回答人：chenyiwei
该项目一般不能填列负数。如果遇到属于永久性差异性质的直接调减项目（如研发支出加计扣除的影响），可增设“额外可扣除项目的影响”一行反映，该行填列负数。